臺灣高等法院臺南分院刑事裁定
111年度抗字第663號
抗  告  人  
即  受刑人  陳柏佑


上列抗告人因撤銷緩刑案件，不服臺灣臺南地方法院中華民國11
1年8月8日裁定(111年度撤緩字第125號)，提起抗告，本院裁定
如下：
    主  文
原裁定撤銷，發回臺灣臺南地方法院。
    理  由
一、原裁定略以：抗告人即受刑人陳柏佑前因犯肇事逃逸罪，經
    本院以108年度交上訴字第1265號判處有期徒刑1年2月，緩
    刑3年確定，緩刑期間至111年12月23日止（以下稱前案）；
    嗣於緩刑期內即110年12月15日，故意再犯妨害自由罪，經
    臺灣臺中地方法院以111年度簡字第376號判處拘役15日，且
    於前案緩刑期內之111年5月21日確定在案（以下稱後案）。
    是受刑人確有於緩刑期內故意犯他罪，而在緩刑期內受拘役
    宣告確定之事實，堪以認定。核與刑法第75條第1項第2款所
    定應撤銷緩刑之要件相符，且檢察官係於後案判決確定後6
    個月以內提出本件聲請，從而，聲請人之聲請核無不合，應
    予准許。
二、抗告意旨略以：抗告人事發後已非常懊悔，除尋求與被害人
    和解外，原裁定未考量抗告人平時是否有固定的工作或職業
    ，緩刑期間再犯之案件，究竟是有預謀的犯罪，或是偶發事
    件、臨時情緒失控所引起。抗告人在緩刑期間對於社會規範
    的認知是否有重大偏離？平時行為的控制能力是否衝動異常
    ，均攸關是否應予撤銷緩刑執行徒刑，矯治以達刑罰制裁的
    必要性。原裁定疏未審酌，難謂妥當，爰抗告請求將原裁定
    撤銷等語。
三、按受緩刑之宣告，緩刑期內因故意犯他罪，而在緩刑期內受
    6月以下有期徒刑、拘役或罰金之宣告確定，足認原宣告之
    緩刑難收其預期效果，而有執行刑罰之必要者，得撤銷其宣
    告，刑法第75條之1第1項第2款定有明文。本條係裁量得撤
    銷緩刑之事由，以有別於刑法第75條應撤銷緩刑宣告之事由
    ，賦予法院決定撤銷與否之判斷權限，法官應依職權本於合
    目的性之裁量，妥適審酌被告所犯前後數罪間，關於法益侵
    害之性質、再犯之原因、違反法規範之情節是否重大、被告
    主觀犯意所顯現之惡性及其反社會性等情，以資認定是否已
    使前案原為促使惡性輕微之被告或偶發犯而宣告之緩刑，已
    難收其預期之效果，而確有執行刑罰之必要。
四、經查：
　㈠抗告人前經原審以108年交訴字第124號就所犯過失傷害罪、
    肇事逃逸罪，分別判處有期徒刑2月（得易科罰金）、1年2
    月，上訴後經本院以108年度交上訴字第1265號駁回上訴，
    並為緩刑3年之諭知確定，緩刑期間至111年12月23日止（即
    前案）；嗣於緩刑期內，故意再犯強制罪，經臺灣臺中地方
    法院以111年度簡字第376號判處拘役15日，且於前案緩刑期
    內之111年5月21日確定在案（即後案），有各該判決、臺灣
    高等法院被告前案紀錄表在卷可按，足認抗告人確有於前案
    緩刑期內，因故意犯他罪，而在緩刑期內受拘役宣告確定之
    事實，固可認定。
  ㈡然依上說明，刑法第75條之1係裁量得撤銷緩刑，賦予法院決
    定撤銷與否之判斷權限，須以原宣告之緩刑難收其預期效果
    ，而有執行刑罰之必要時，始得依上開規定撤銷緩刑。稽之
    檢察官聲請書所載，除敘明抗告人受緩刑之宣告而於緩刑期
    內再犯後案外，並未於聲請書內載明抗告人有何緩刑難收其
    預期效果，有執行刑罰必要之具體事實。原審就此亦未依職
    權本於合目的性之裁量，妥適審酌抗告人是否確有執行刑罰
    之必要，即遽予准許檢察官之聲請，其裁量撤銷緩刑，已有
    不當。再者，抗告人事後已與後案之被害人達成和解，並有
    正當職業等情，有和解協議書、里長證明書可稽（本院卷第
    13、15頁）。是抗告人所辯若屬實，依照上開審查標準（即
    審酌抗告人所犯前後數罪間，關於法益侵害之性質、再犯之
    原因、違反法規範之情節是否重大、抗告人主觀犯意所顯現
    之惡性及其反社會性等情），是否可認抗告人原宣告之緩刑
    ，已難收其預期之效果，確有執行刑罰之必要，亦有再予調
    查、究明之必要。
五、綜上，原審未具體審酌抗告人原宣告之緩刑已難收其預期效
    果，而有執行刑罰之必要，逕予撤銷其前案之緩刑宣告，顯
    有不當。且依被告所辯，本件是否可認原緩刑之宣告已難收
    其預期之效果，而有執行刑罰之必要，亦屬不明，仍有調查
    之必要，抗告意旨所指為有理由，為兼顧抗告人審級利益，
    應由本院將原裁定予以撤銷，並發回由原審法院詳查究明更
    為妥適之處分。
據上論結，應依刑事訴訟法第413條前段，裁定如主文。
中　　華　　民　　國　　111 　年　　9 　　月　　1 　　日
                  刑事第二庭    審判長法  官  楊清安
                                      法  官  蕭于哲
                                      法  官  陳珍如
以上正本證明與原本無異。
不得再抗告。
　　　　　　　　　　　　　　　　　　　書記官  許睿軒
中　　華　　民　　國　　111 　年　　9 　　月　　1 　　日